【裁判字號】    94,易,1598
【裁判日期】    950321
【裁判案由】    商標法
【裁判全文】
臺灣板橋地方法院刑事判決              94年度易字第1598號
公  訴  人  臺灣板橋地方法院檢察署檢察官
被      告  丙○○
            乙○○
共      同
選任辯護人  陳世杰律師
上列被告因違反商標法案件，經檢察官提起公訴（九十四年度偵
字第一０四二九號、九十四年度偵字一七八二三號），本院判決
如下：
    主  文
丙○○共同明知為未得商標權人同意，於同一商品，使用相同之
註冊商標之商品而販賣，處拘役伍拾日，如易科罰金，以參佰元
折算壹日。扣案如附表一所示物品，均沒收。
乙○○共同明知為未得商標權人同意，於同一商品，使用相同之
註冊商標之商品而販賣，處有期徒刑肆月，如易科罰金，以參佰
元折算壹日。扣案如附表一所示物品，均沒收。
    事  實
一、乙○○、丙○○夫妻二人，共同在臺北縣板橋市○○○街一
    二四巷六一之十五號經營「俊男體育文玩具商行」（下稱俊
    男商行），渠等明知商標名稱為「DUEL MASTERS」、「Duel
    Masters決斗大師（簡體字）」等商標，係美商維哲公司（
    下稱維哲公司）向經濟部智慧財產局申請註冊獲准，均分別
    指定使用於遊戲器具及玩具等專用商品，現仍在商標專用期
    間（詳如附表二所示），未經商標專用權人之授權，不得於
    同一或類似商品使用相同或近似之商標圖樣，亦不得販賣使
    用相同或類似上開商標圖樣之仿冒商品。詎乙○○明知於民
    國九十四年三月初某日（起訴書誤載為九十三年六月初某日
    ），自大陸地區浙江省義烏市○○○路二一六號「謙豪貿易
    公司」輸入之卡牌，係於同一商品使用相同於上開註冊商標
    圖樣之商品，屬仿冒之商品，竟與丙○○基於販賣仿冒商品
    之犯意聯絡，將之拆箱並陳列於上開俊男商行之貨架上。嗣
    維哲公司之員工甲○○於九十四年四月十四日，在俊男商行
    ，向丙○○以每張卡牌新臺幣（以下同）六元之價格，購買
    仿冒上開商標之卡牌四十八個，合計金額二百八十八元。經
    警於九十四年五月十八日十三時五分許，持本院核發之搜索
    票至上開處所搜索，扣得仿冒「Duel Masters」商標之盒裝
    卡牌五百零二盒、包裝卡牌二百六十四包及出貨單七張。
二、案經維哲公司告訴臺北縣政府警察局移送臺灣板橋地方法院
    檢察署檢察官偵查起訴。
    理  由
一、程序部分：
    按被告以外之人於審判外之言詞或書面陳述，除法律有規定
    者外，不得作為證據，刑事訴訟法第一百五十九條第一項定
    有明文，此即學理上所稱「傳聞證據排除法則」。依上開法
    律規定，傳聞證據原則上固無證據能力，但如法律別有規定
    者，即例外認有證據能力。又被告以外之人於審判外之陳述
    ，雖不符同法第一百五十九條之一至第一百五十九條之四之
    規定，但經當事人於審判程序同意作為證據，法院審酌該言
    詞陳述或書面陳述作成時之情況，認為適當者，亦得為證據
    ，同法第一百五十九條之五第一項規定甚明。鑒於採用傳聞
    證據排除法則之重要理由之一，係因傳聞證據未經當事人之
    反詰問予以覈實，若當事人願放棄對原供述人之反對詰問時
    ，原則上即可承認該傳聞證據之證據能力。經查，本件告訴
    代理人邱麗英於警詢、偵訊時所為之陳述暨其提出之中華民
    國商標註冊證、俊男商行出具之免用統一發票收據、鑑定報
    告、「Duel Masters」卡牌之正品照片等物，雖係被告丙○○、乙○○以外之人於審判外之陳述（含書面陳述），固屬
    傳聞證據，惟被告丙○○、乙○○及其等之選任辯護人就前
    揭審判外陳述之證據能力，先後於本院準備程序及審判期日
    中均表示同意上開證據資料有證據能力，本院審酌上開證據
    資料製作時之情況，尚查無違法取證及證明力明顯過低之瑕
    疵，亦認為以之作為證據應屬適當，故揆諸前開法律規定與
    說明，爰逕依刑事訴訟法第一百五十九條之五第一項規定，
    認前揭證據資料均例外有證據能力，合先敘明。
二、實體部分：
（一）被告丙○○部分：
    訊據被告丙○○固坦承與乙○○共同經營俊男商行，並於九
    十四年四月十四日以二百八十八元之價格販賣仿冒上開商標
    之卡牌四十八個予甲○○，並開立收據一紙之事實，惟矢口
    否認有何違反商標法之犯行，辯稱：係因甲○○陳稱要買給
    小孩玩，並非在外販售，伊才販售仿冒上開商標之卡牌予甲○○；伊係在不知情之情形下才賣出云云。經查：
  １上揭犯罪事實，業經告訴人維哲公司之代理人邱麗英於警詢
    、偵訊指述及證人甲○○於偵查中證述甚詳，並有臺北縣政
    府營利事業登記公司公示詳細資料、俊男商行出具之免用統
    一發票收據（影本）各一紙、鑑定報告一份、商標註冊證影
    本二份、現場照片九幀及「Duel Masters」卡牌之正品照片
    四幀在卷可稽。此外，復有仿冒之「Duel Masters」商標盒
    裝卡牌五百零二盒、包裝卡牌二百六十四包扣案可資佐證，
    是俊男商行確有販賣仿冒「Duel Masters」商標卡牌之事實
    ，應無疑義。
  ２被告丙○○雖以前詞置辯，然被告丙○○於九十四年四月十
    四日在俊男商行，以每個六元之價格，販賣仿冒上開「Duel
    Masters 」商標之卡牌四十八個予證人甲○○等情，業據被
    告丙○○於警詢、偵訊、本院準備程序及審理時供承不諱，
    核與證人甲○○於偵查中到庭具結證述稱：伊於九十四年四
    月十四日到俊男商行向一位女生購買仿冒「Duel Masters」
    之卡牌，一進入店內，就在店內中間走道看到該卡牌，卡牌
    並無封住，亦非擺放在店內角落，伊問該位女生，她就賣給
    伊了，並有開立一張收據等語相符（詳九十四年度偵字第一
    ０四二九號卷第七五、七六頁），是被告丙○○販賣仿冒「
    Duel Masters」商標卡牌予證人甲○○之事實，堪可認定。
    另被告丙○○於偵查中自承：卡牌係九十四年四月間進貨的
    ，買貨的目的是要賣，伊先生（即被告乙○○）知道這批貨
    後，有告知伊該批貨不能賣，因為該些物品係有版權等語（
    詳前開偵查卷第七六頁、七七頁），足見被告丙○○自始即
    知悉該卡牌係仿冒之商品，而被告丙○○既明知該仿冒商標
    之卡牌，依法不得出售，非但未將仿冒之卡牌裝箱封存、退
    貨，反而予以拆封後，復將之陳列在俊男商行之貨架上，足
    認上開仿冒卡牌係供不特定人選購而陳列無訛，據此益證被
    告丙○○自始即有販賣仿冒上開商標卡牌之犯意甚明，其辯
    稱：係在不知情之情形下，應甲○○之要求而出售云云，顯
    係事後卸責之詞，不足憑採。至證人即俊男商行之員工丁○○於本院審理時雖證稱：扣案之卡牌並未拆封等語（詳本院
    九十五年三月七日審判筆錄），然被告乙○○於檢察官偵訊
    時業已陳稱：該等卡牌有拆箱等語（詳前開偵查卷第七八頁
    ），證人丁○○前開證述內容與被告乙○○所言，已有未合
    。且經本院於審理期日質以證人丁○○：知否本案扣案物品
    係何種卡牌等語，其證述：不知等語（詳本院前開審判筆錄
    ），則證人丁○○既不知本案扣案物品究係何種卡牌，又如
    何知悉扣案卡牌並未拆箱？是證人丁○○上開證稱：扣案卡
    牌並未拆箱等語，顯係迴護被告丙○○之詞，不足採信。
    本件事實明確，被告丙○○之犯行足堪認定，應依法論科。
（二）被告乙○○部分：
  ?訊據被告乙○○固不否認與被告丙○○共同經營俊男商行之
  ?事實，惟矢口否認有何違反商標法之犯行，辯稱：扣案之仿
  ?冒「Duel Masters」商標卡牌係大陸公司主動寄至俊男商行
  ?試賣，且該等卡牌並未拆箱，亦未陳列於俊男商行貨架上；
  ?伊不知該等卡牌是否係仿冒商標之商品，乃交代店內員工在
  ?未查明有無違反商標法之前，不可出售，伊不知店內員工竟
  ?擅自販售他人；又扣案卡牌係放置在倉庫內，並未陳列云云
  ?。經查：
  １上揭犯罪事實，業經告訴人維哲公司之代理人邱麗英於警詢
  ?、偵訊指述及證人甲○○於偵查中證述甚詳，並有臺北縣政
  ?府營利事業登記公司公示詳細資料、俊男商行出具之免用統
  ?一發票收據（影本）各一紙、鑑定報告一份、商標註冊證影
  ?本二份、現場照片九幀及「Duel Masters」卡牌之正品照片
  ?四幀在卷可稽。此外，復有仿冒之「Duel Masters」商標盒
  ?裝卡牌五百零二盒、包裝卡牌二百六十四包扣案可資佐證，
  ?是俊男商行確有販賣仿冒「Duel Masters」卡牌之事實，應
  ?無疑義。
  ２被告乙○○雖以前詞置辯，惟：
    (1)扣案如附表一所示仿冒「Duel Masters」商標之卡牌係大
      陸地區浙江義屋市○○○路二一六號「謙豪貿易公司」寄
      至俊男商行，擬由俊男商行銷售等情，業據被告乙○○於
???警詢時供述明確，且被告乙○○於本院審理時亦陳稱：伊
???至大陸出差時，有人介紹說有新品，說要寄來給伊看，伊
???有給該人名片，並說要幫他代銷新品等語（詳本院審判筆
???錄）屬實，亦核與被告丙○○於檢察官偵訊時陳稱：「是
???要賣」等語（詳前開偵查卷第七七頁）相符，是此部分之
???事實應堪認定。
    (2)其次，被告乙○○於警詢時供稱：「（問：查扣之物起出
      點為何？）聽我老婆丙○○說是從貨架上起出」等語（詳
      前開偵查卷第六頁），另於偵訊時供稱：扣案之卡牌有拆
      箱，並有看過等語（詳前開偵查卷第七八頁），且扣案仿
      冒之卡牌係放置在俊男商行內之中間走道，並非店內角落
???等情，業經證人甲○○證述在前，是被告乙○○事後改稱
???：扣案仿冒「Duel Masters」商標之卡牌並未拆箱、亦未
???陳列云云，顯非實在。
    (3)另被告乙○○於偵訊時供稱：伊看到大陸寄來之卡牌後，
      向伊太太丙○○說不要隨便賣，這有版權的等語（詳前開
      偵查卷第七八頁），核與被告丙○○所述：被告乙○○說
      是有版權的，先放著，不能賣等語相符（詳前開偵查卷第
      七七頁），是被告乙○○知悉扣案卡牌係屬未經商標權人
      同意或授權，而使用相同商標圖樣之仿冒商品應無疑義。
      被告乙○○辯稱：不知扣案卡牌是仿冒「Duel Masters」
      商標之商品云云，顯係推諉之詞，亦不足採信。
    (4)又被告乙○○曾於九十一年間因販賣仿冒商品之行為，經
???本院於九十一年六月二十八日以九十一年度訴字第一六七
???號判決判處有期徒刑四月，緩刑二年，此有該判決書一份
      附卷可稽（詳前開偵查卷第六六頁），則被告乙○○既有
      前述販賣仿冒商品之前科紀錄，當知悉販賣仿冒商品之嚴
      重後果，其對所賣商品是否屬於仿品乙節，自當較一般人
      謹慎為是，然被告乙○○知悉上開扣案之卡牌係仿冒商品
      後，竟未積極予以封存、退貨之處理，實與常情有違。且
      被告乙○○於偵訊時陳述：扣案卡牌是新的，但怕壞掉，
???所以就沒有放角落。伊本來沒有零售，是證人甲○○說他
???的小朋友要玩，伊店內的小姐才賣他等語（詳前開偵查卷
???第七六頁），則由被告乙○○陳稱俊男商行「未零售」扣
???案卡牌等語，且未將扣案卡牌封存、退貨，復將之陳列於
???俊男商行之貨架上等情觀之，足認上開仿賣卡牌係供不特
???定人選購而陳列，而此情亦為被告乙○○所明知無訛。另
      參以被告乙○○為俊男商行之負責人，若無被告乙○○之
      指示，被告丙○○又如何知悉該以何價格販售扣案仿冒之
      卡牌予證人甲○○，從而，被告乙○○與被告丙○○就販
      賣仿冒上開商標卡牌之行為間，有犯意聯絡及行為分擔至
      為灼然。被告乙○○辯稱：伊有指示員工不可販售扣案之
      卡牌云云，實係卸責之詞，不足憑採。
    (5)至證人丁○○於本院審理時雖證稱：扣案之卡牌並未拆封
      等語（詳本院前開審判筆錄），然被告乙○○於檢察官偵
      訊時業已陳稱：該等卡牌有拆箱等語（詳前開偵查卷第七
      八頁），證人丁○○前開證述內容與被告乙○○所言，已
      有未合。且經本院於審理期日質以證人丁○○：知否本案
      扣案物品係何種卡牌等語，其證述：不知等語（詳本院前
      開審判筆錄），則證人丁○○既不知本案扣案物品究係何
      種卡牌，又如何知悉扣案卡牌並未拆箱？是證人丁○○上
      開證稱：扣案卡牌並未拆箱等語，顯係迴護被告乙○○之
      詞，不足採信。從而本件事實明確，被告乙○○之犯行足
      堪認定，應依法論科。
二、核被告乙○○、鄭碧霞所為，均係犯商標法第八十二條之販
    賣仿冒商品罪。其等販賣仿冒商品之輸入及販賣仿冒商品前
    後之陳列行為，為販賣之高度行為所吸收，均不另論罪。被
    告丙○○與乙○○就上開販賣仿冒商品犯行，有犯意聯絡及
    行為分擔，均為共同正犯。爰審酌被告二人販賣仿冒商品之
    行為，非但造成商標權人蒙受銷售損失，亦使民眾對商品價
    值判斷形成混淆，令商標權人合法商品之信譽與品質受質疑
    ，進而國家國際形象受損、被告二人之犯罪動機、目的、手
    段，犯罪後矢口否認之犯罪態度暨被告乙○○前已有違反商
    標法之前科，足見其素行不佳，不知悔悟等一切情狀，各量
    處如主文所示之刑，並均諭知易科罰金之折算標準，以資懲
    儆。扣案如附表一所示之仿冒商標商品，係被告乙○○、丙○○違反商標法第八十二條之罪所販賣之商品，不問屬於被
    告所有與否，均應依同法第八十三條之規定，宣告沒收之。
    另扣案之出貨單七張，業據被告乙○○陳稱係店內「紅仔標
    」卡牌之出貨單，與本案無關，且告訴代理人邱慧英亦於偵
    查中供稱：依其內容無法看出與本案有關等語，而觀諸前開
    出貨單，因未記載販售之遊戲卡牌名稱，自本院無從認定該
    等出貨單即為被告二人販售扣案仿冒卡牌之出貨證明，爰不
    併為沒收之諭知。
三、至公訴意旨以被告二人連續販賣上開仿冒商品，有連續犯之
    適用云云，惟本件尚乏證據證明被告二人有將上開仿冒商標
    之卡牌販售予甲○○以外之人，惟該部分與前開科刑部分，
    有連續犯之裁判上一罪之關係，爰不另為無罪之諭知，附此
    敘明。
據上論斷，應依刑事訴訟法第二百九十九條第一項前段、商標法
第八十二條、第八十三條，刑法第十一條前段、第二十八條、第
第四十一條第一項前段，罰金罰鍰提高標準條例第二條，判決如
主文。
本案經檢察官涂永欽到庭執行職務。
中    華    民    國    95    年    3     月    21    日
                  刑事第十八庭  審判長法  官  李幼妃
                                      法  官  張紹省
                                      法  官  鄭燕璘
以上正本證明與原本無異
如不服本判決，應於判決送達後十日內向本院提出上訴狀( 應附
繕本 )。
                                      書記官  陳秀慧
中    華    民    國    95    年    3     月    24    日
附錄本案論罪科刑法條全文：
商標法第八十二條
明知為前條商品而販賣、意圖販賣而陳列、輸出或輸入者，處一
年以下有期徒刑、拘役或科或併科新臺幣五萬元以下罰金。
附表一：
┌──┬─────────────┬─────────┐
│編號│仿冒商標之商品名稱        │數量              │
├──┼─────────────┼─────────┤
│ 1  │偽造「Duel Master 」商標盒│伍佰零貳盒        │
│    │裝卡片                    │                  │
├──┼─────────────┼─────────┤
│ 2  │偽造「Duel Master 」商標包│貳佰陸拾肆包      │
│    │裝卡片                    │                  │
└──┴─────────────┴─────────┘
附表二：
┌─┬─────────┬───────┬─────┬───┬────────────────┐
│編│商標名稱及圖      │專用權人      │註冊號數  │專用權│商標專用商品等                  │
│號│                  │              │          │核准延│                                │
│  │                  │              │          │展日期│                                │
├─┼─────────┼───────┼─────┼───┼────────────────┤
│1 │Duel Master       │美商維哲公司  │00000000  │104 年│玩具、飛盤、棋盤遊戲玩具組、室內│
│  │決斗大師          │              │          │1 月16│遊戲玩具、技巧及動作遊戲玩具、附│
│  │                  │              │          │日    │紙牌遊戲玩具組、運動用及遊戲用球│
│  │                  │              │          │      │、組合玩具、製泡泡玩具組、兒童益│
│  │                  │              │          │      │智玩具、填充玩具、積木、拼圖玩具│
│  │                  │              │          │      │、玩偶、音樂玩具、氣球、遙控玩具│
│  │                  │              │          │      │、模型玩具車、不與電視連用之電子│
│  │                  │              │          │      │遊戲機、冰刀鞋、雪橇、划雪杖、運│
│  │                  │              │          │      │動用手套、遊戲紙牌、聖誕樹裝飾品│
│  │                  │              │          │      │。等                            │
│  │                  │              │          │      │                                │
├─┼─────────┼───────┼─────┼───┼────────────────┤
│2 │DUEL MASTER       │同上          │00000000  │103 年│同上                            │
│  │                  │              │          │7 月15│                                │
│  │                  │              │          │日    │                                │
└─┴─────────┴───────┴─────┴───┴────────────────┘


司法院資訊處製作；財團法人民間司法改革基金會備份。
